臺灣板橋地方法院民事裁定　　　　　　　94年度小上字第71號
上　訴　人　乙○○
被　上訴人　甲○○
上列當事人間請求侵權行為損害賠償事件，上訴人對於中華民國
94年8 月23日本院板橋簡易庭94年度板小字第2317號第一審判決
提起上訴，本院裁定如下：
    主  文
上訴駁回。
第二審訴訟費用新臺幣壹仟伍佰元由上訴人負擔。
    理  由
一、按對於小額程序之第一審裁判之上訴，非以其違背法令為理
    由，不得為之，民事訴訟法第436 條之24第2 項定有明文。
    所謂判決違背法令係指判決不適用法規或適用不當者而言。
    且依同法第436 條之25規定，上訴狀內應記載上訴理由，並
    表明原判決所違背之法令及其具體內容，以及依訴訟資料可
    認為原判決有違背法令之具體事實，上訴狀或理由書如未依
    此項方法表明者，即難認為已對小額訴訟第一審判決之違背
    法令有具體之指摘，又上訴理由如僅引用原審判決時之攻擊
    防禦方法作為上訴理由，應認為未對原審判決有何具體之指
    摘，不得謂已合法表明上訴理由，其上訴均難認為合法。
二、查本件上訴人係對於小額訴訟之第一審判決提起上訴，核其
    上訴理由狀係指陳：本案交通事故之發生，係因被上訴人所
    有由翁勇信所駕駛之車牌號碼５９３２－ＦＫ號自小客車突
    然從慢車道衝出來，致使上訴人煞車不及而從左側撞上，本
    件係肇因於被上訴人之過失，上訴人之過失較輕，且上訴人
    之汽車也因撞損而支出修復費用，本件之賠償金額應予降低
    。另翁勇信曾唆使他人至上訴人家中妨害上訴人之家人自由
    與張貼大字報，已嚴重影響上訴人之生命安全等情，並未具
    體指出原審判決有如何違背法令情事，更未指明原審判決所
    違反之法令條項或其內容，以及依訴訟資料有何判決違背法
    令之具體事實，揆諸前開說明，自不得謂已合法表明上訴理
    由。況上訴人於原審僅陳稱本件車禍發生時下大雨，其不慎
    自後擦撞等語，並未陳明前開翁勇信駕駛之車輛突從慢車道
    衝出之事實，原審依上訴人於原審之答辯、翁勇信在警詢時
    之陳述、交通事故草圖、現場照片等訴訟資料，判認上訴人
    應負侵權行為之損害賠償責任，並無違背法令之處，上訴人
    於第二審始提出被上訴人與有過失之抗辯，核屬新攻擊或防
    禦方法之提出，依民事訴訟法第436 條之28之規定，本院不
    得加以審酌。從而本件上訴，顯難認為合法，應予駁回。
三、本件第二審裁判費新台幣1,500 元，應由上訴人負擔，爰確
    定如主文第二項所示。
四、依民事訴訟法第436 條之32第1 項、第2 項、第444 條第1
    項前段、第436 條之19第1 項、第95條、第78條，裁定如主
    文。
中　　華　　民　　國　　94　　年　　10　　月　　27　　日
                  民事第三庭   審判長法　官　陳映如
                                     法　官　周舒雁
                                     法　官　吳佳穎
以上正本證明與原本無異
本裁定不得抗告
中　　華　　民　　國　　94　　年　　10　　月　　27　　日
                                     書記官  馬文慶
